# 请教陈版，关于债务重组和营改增

提问人：hrtsex 时间：2014-03-17 21:22:42
请教陈版：
1 、被审计单位对某一客户的应收账款在之前年度已全额计提坏账准备，本年度将其以 1000 万元的价格转让给关联方，在这种情况下，债务重组收益 1000 万元是确认营业外收入还是冲减资产减值损失呢？
2 、若之前年度对支付的律师费在尚未取得发票的情况下已结转费用，本年度取得对方单位开具的增值税发票（营改增），在这种情况下，增值税进项税额是否需做追溯调整？金额不大的话可否在本期确认营业外收入？

回答人：chenyiwei
1 、关注交易的公允性，如果显失公允的，应计入资本公积。 2 、进项税额的抵扣必须以取得合法的专用发票为前提。由于专用发票在本期才取得，因此进项税额的确认不能追溯到以前期间，可以冲减本期的管理费用处理。

提问人：我爱新视野 时间：2014-04-02 22:55:25
陈版,若本公司对与非关联方单位委贷 800 万元,借款期限 5 年,当时该单位用房产一幢予以抵押,计提一年利息 50 万元后,因对方不能还款,所以从第二年就停止计提利息。现在贷款到期,无法按时偿还,本公司将上诉到法院,后法院委托中介机构进行评估,评估后进行对外拍卖,举拍价为 900 万元,因无人购买,法院让其协商,本公司同意以其房产抵作贷款,但因产权移交支付的营业税及流转税、土地增值和所得税也由本公司支付。 请问版主我是否需用将后四年的贷款利息补提到位后再确认重组损失？

回答人：chenyiwei
不需要。后四年的利息收入不符合确认收入的条件，相应地也不属于具有强制执行效力的债权。债务重组损失可按照收回房屋的公允价值和债权本息的当前账面价值之差计算。

提问人：我爱新视野 时间：2014-04-02 23:36:43
再请教您!本公司对与非关联方单位委贷 1000 万元,当时该单位用房产一幢予以抵押,现在款项到期,无法按时偿还,本公司将上诉到法院,后法院委托中介机构进行评估,评估后进行对外拍卖,举拍价为 900 万元,因无人购买,法院让其协商,本公司同意以其房产抵作贷款,但因产权移交支付的营业税及流转税、土地增值和所得税也由本公司支付。 请问： 1 、本公司支付的税款可以作为房产的价值入账吗？
2 、本公司支付的税款若不可以作为资产入账，取得的票据可以税前抵扣？ 3 、本公司可以以 900 万元作为固定资产入账吗？还是按什么价值入账？

回答人：chenyiwei
按照该房屋在取得时的公允价值入帐。如果相关税费依据重组协议约定由本企业实际承担的，则作为相关直接交易费用计入抵债资产入账价值。

提问人：呼叫帮助 时间：2014-04-03 12:32:41
陈版借用上述的案例 若本公司对与非关联方单位委贷 800 万元,借款期限 5 年,当时该单位用房产一幢予以抵押,计提一年利息 50 万元后,因对方不能还款,所以从第二年就停止计提利息。现在贷款到期,无法按时偿还,本公司将上诉到法院,后法院委托中介机构进行评估,评估价为 1200 万元,本公司同意以其房产抵作贷款,但因产权移交支付的营业税及流转税、土地增值和所得税也由本公司支付。 请问: 版主资产入账是以公允价值 1200 万元入账? 还是以 800 万元加上后 4 年的利息 1000 万元作为资产入账价值? 还是以公允价值 1200 万元入账加上本公司承担的各项税费?

回答人：chenyiwei
第三种，按该房屋当时的公允价值＋约定由本公司承担的各项税费作为初始计量金额。

提问人：呼叫帮助 时间：2014-04-03 20:48:52
除契税外,其他由本公司承担的各项税费,本公司是否可以税前抵扣? 按该房屋当时的公允价值＋约定由本公司承担的各项税费作为初始计量金额,这里是否需要确认递延所得税负债?

回答人：chenyiwei
法律上不应由本公司承担的税费对应的折旧不能税前扣除。虽然存在暂时性差异，但由于“初始确认豁免”，故不能确认递延所得税。

提问人：呼叫帮助 时间：2014-04-03 23:16:21
陈版,管理层决定将收回的房产准备出售,请问我做持有待售资产还是作为哪个科目核算较妥?

回答人：chenyiwei
建议在出售前列报为“其他流动资产”。

提问人：呼叫帮助 时间：2014-04-03 23:58:38
作为待售资产的前提是否是自用的固定资产？作为其他流动资产我认为不需要计提折旧？

回答人：chenyiwei
如果收回房产就是为了出售，不会自用或出租的，可以不提折旧。

提问人：呼叫帮助 时间：2014-04-04 12:12:58
若本公司对与非关联方单位委贷 800 万元,借款期限 5 年,当时该单位用房产一幢予以抵押,计提一年利息 50 万元后,因对方不能还利息款,所以从第二年就停止计提利息。现在贷款到期,无法按时偿还,本公司将上诉到法院, 公司要求对方单位支付本息合计为 1000 万元,后法院委托中介机构进行评估,评估价为 900 万元,本公司同意法院判房产抵作贷款。 请问:版主, 1、不计算后 4 年未计提的利息 200 万元,则对方单位欠款为 800 万元,资产入账是以公允价值 900 万元入账,这样这个交易适用的准则我认为就不应是债务重组而应是非货币性资产交换准则? 2、若计算后 4 年未计提的利息 200 万元,则对方单位欠款为 1000 万元,资产入账是以公允价值 900 万元入账,这样这个交易适用的准则我认为就应是债务重组而应不是非货币性资产交换准则? 上述的案例到底适用何种准则？

回答人：chenyiwei
如果本企业对债务人作出让步，且债务人处于财务困难中的，适用债务重组准则；其他情形，适用金融工具确认和计量准则（针对债权终止确认）以及固定资产或投资性房地产准则（针对抵债资产初始确认）。

回答人：chenyiwei
不可能是非货币性交换，因为应收债权是货币性资产，不是非货币性资产。

提问人：呼叫帮助 时间：2014-04-05 22:12:43
谢谢您了！还需要请教下： 1 、因收不回利息，后 4 年账面未计提未利息 200 万元,现账面反映应收对方单位欠款 800 万元,现收回资产公允价值 900 万元,收回的价值大于账面欠款金额，这样这个交易适用的准则还应是债务重组吗? 但是实务中我认为本企业对债务人作出让步，且债务人处于财务困难中的，适用债务重组准则。您是如何理解的？

回答人：chenyiwei
如果本金＋按合同条款应提取的利息之和大于收回资产的公允价值，可以认为作出了让步，属于债务重组。但就实际的账务处理结果看，是否适用债务重组准则不会产生实质性的影响。

提问人：呼叫帮助 时间：2014-04-07 21:25:38
本金＋按合同条款应提取的利息之和大于收回资产的公允价值，可以认为作出了让步，属于债务重组。但就实际的账务处理结果看，总认为适用债务重组准则不符合定义,账面价值小于收回的资产价值?当然最终处理结果是一致的.

回答人：chenyiwei
让步是根据合同条款来看的，实际收回资产价值小于合同约定的应收金额，就可以认为是作出了让步。

提问人：呼叫帮助 时间：2014-04-09 15:38:36
本公司对联营企业委贷 10 亿,利息为还本利息.其中 3 亿为二年期,4亿元为 4 年期,另外 3 亿元为 5 年期,本年末二年期 3 亿元到期未能偿还,联营企业又展期了一年,我可不可以对展期的利息收入不确认?我认为能按时偿还的可能性较小.

回答人：chenyiwei
（续）如果后续债务人的状况进一步恶化，修改后的合同现金流量也不能保证收回的，则再计提坏帐准备。

回答人：chenyiwei
修改债务条件后，按修改后的合同现金流量重新折现到债务重组日，将新的折现值与重组前原账面价值的差额计入当期损失。后续由于对新确认的债权也是按照摊余成本计量的，所以可以确认重组后债权的利息收入。

提问人：呼叫帮助 时间：2014-04-09 21:32:51
如果后续债务人的状况进一步恶化，修改后的合同现金流量也不能保证收回的,则是否需要对以前年度计提的利息收入计提坏帐准备但是另 4 亿元为 4 年期,另外 3 亿元为 5 年期,请问我这时是否还继续计提这二块委贷金额的利息还是也不能计提？如何判断？

回答人：chenyiwei
在实务中，遇到此类情况，一般做法是一方面计提利息收入，另一方面对所确认的应收利息进行减值测试。另外，虽然是分几年到期，但债务人是同一人，所以各笔款项的可收回性彼此之间是会有互相影响的。

提问人：呼叫帮助 时间：2014-04-10 10:06:03
陈版若我认为回收性存在一定的困难,我是否可以不计提利息收入.我觉得它只要不符合收入的定义就可以了?

回答人：chenyiwei
如果在重组时就预见到回收困难的，则应减少预计的未来现金流量（即降低新确认的债权的入账价值），后续按降低后的债权账面价值确认利息收入；若后续发生进一步减值的，则按照金融工具准则中对以摊余成本计量的金融资产减值后实际利率法运用中的相关规定处理。 一般不建议直接判断为“收回可能性很小”而不确认已减值应收款项的利息收入。至少被占用资金的时间价值因素还是应当体现的。

提问人：呼叫帮助 时间：2014-04-10 21:27:13
若本公司于 2012 年度委贷 1 亿给关联方,关联方用其股权作抵押,联营企业是房地产公司,因政策原因,其房产出售不了,财务状况恶化,请问陈版 2013 年度我还需用计提利息收入吗?

回答人：chenyiwei
首先应对该委托贷款计提减值准备。计提减值准备后，利息收入应继续确认，因为此时的预计未来现金流量已经按照最新的估计进行了修正，公允价值的减少损失已经计入损益，所以可以就修正后的现金流量确认时间价值。

提问人：呼叫帮助 时间：2014-04-11 15:04:28
现在有一种看法,联营公司已经用股权作质押,完全有收回的保证,因为收不回就收回其股权,所以就不需要对委托贷款计提减值准备?

回答人：chenyiwei
这种说法不成立。因为债权是优先于股权的，所以当债权的可回收性出现问题时，通常可以推断股权早已减值了。所以借款人以其自身股权为质押往往无法真正起到担保的缓冲风险效果。